行　政　法　院　判　決　　　　　　　　　　　　　八十七年度判字第二二八四號
　　原　　　告　甲○○
　　被　　　告　財政部臺北市國稅局
右當事人間因綜合所得稅事件，原告不服行政院中華民國八十七年三月二十七日台八
七訴字第一二七四四號再訴願決定，提起行政訴訟。本院判決如左︰
　　主  文
原告之訴駁回。
　　事  實
緣原告甲○○八十三年度綜合所得稅結算申報，於列舉扣除額項下列報其與配偶綦桂
華對中國殘障福利協會之捐贈新台幣（下同）一、八二○、○○○元。被告初查，以
中國殘障福利協會對捐贈收入均未申報，原告復未能提示系爭捐贈款項之資金流程，
乃否准認列。原告不服，申經復查結果，未准變更，提起訴願、再訴願亦均遭駁回，
遂提起本訴。茲摘兩造訴辯意旨於次：
原告起訴意旨略謂︰原告因八十三年度股票獲利較多，本著取之於社會，回饋於社會
之想法，對中國殘障福利協會捐贈共計一、八二○、○○○元，均取得合法捐贈收據
，惟因原告車輛失竊，所有存摺遺失，一直無法找出當初資金流程之始末，故申請復
查決定及一再訴願決定均以「原告未能提示捐贈款項之資金流程，且中國殘障福利協
會當年度並未申報系爭捐贈收入，經被告通知該協會提供系列捐贈款項之入帳紀錄供
核，該協會已他遷不明無從查證．．．」等語，駁回原告之申請。茲經原告近日多次
奔波各大銀行，終於取得捐贈款項之資金之往來明細，查得中國殘障福利協會之新址
，謹訴請鈞院撤銷原處分、復查決定及一再訴願決定，以維原告法定權益等語。
被告答辯意旨略謂︰一、按「二扣除額：納稅義務人就左列標準扣除額或列舉扣除額
擇一減除外，並減除特別扣除額。．．．(二)列舉扣除額：1.捐贈：對於教育、文化、
公益、慈善機構或團體之捐贈總額最高不超過綜合所得總額百分之二十為限。．．．
」固為所得稅法第十七條第一項第二款第二目第一小目所規定，惟對於捐贈之事實，
應由主張之當事人負舉證責任，倘所提之證據，不足以證明其所主張之事實，即不能
認其主張為真實。二、本件原告列報捐贈之中國殘障福利協會，雖已向主管機關內政
部辦理立案登記，惟原告未能提示捐贈系爭款項資金流程，原核定乃否准認列系爭捐
贈一、八二○、○○○元。。三、原告訴稱已於捐贈年度取得捐贈收據，捐贈方式為
現金，並提示銀行存摺、交易明細表，主張確有捐贈事實云云。惟查中國殘障福利協
會當年度對於系爭捐贈收入並未列報為收入，且遭人檢舉販賣收據，負責人翟平洋並
經台北地方法院檢察署檢察官八十六年度偵字第六八○五號起訴在案；另經被告通知
該協會提供系爭捐贈款項之入帳紀錄供核，因該協會已他遷不明無從查證，是原告之
主張尚難採據，原核定剔除系爭捐贈，並無違誤，應予維持。四、綜上論述：原處分
及所為復查、訴願、再訴願決定並無違誤，請駁回原告之訴等語。
　　理  由
按對於教育、文化、公益、慈善機構或團體之捐贈總額最高不超過綜合所得總額百分
之二十為限，得申報為列舉扣除額，自個人綜合所得總額中扣除，固為行為時所得稅
法第十七條第一項第二款第二目第一小目前段所規定，惟須以確有捐贈之事實者，始
有其適用。又當事人主張事實，須負舉證責任，倘其所提出之證據，不足為主張事實
之證明，自不能認其主張之事實為真實，亦經本院著有三十六年判字第十六號判例。
本件原告甲○○八十三年度綜合所得稅結算申報，於列舉扣除額下列報其與配偶綦桂
華對中國殘障福利協會之捐贈一、八二○、○○○元。被告初查以中國殘障福利協會
對捐贈收入均未申報，原告復未能提示系爭捐贈款項之資金流程，乃否准認列。原告
以確有捐贈之事實，有捐贈收據可證，且未超過法定限額云云。申經被告復查決定，
以原告未能提示相關資金流程，且中國殘障福利協會當年度並未申報系爭捐贈收入，
且遭人檢舉販賣收據；另經被告通知該協會提供系爭捐贈款項之入帳紀錄供核，該協
會已他遷不明無從查證，原告主張確有捐贈系爭款項，尚難採信，原核定剔除系爭捐
贈，並無違誤，乃未准變更。茲原告循序提起本訴，除仍執前詞外，並主張取得捐贈
款項之資金往來明細，可證實確有捐贈之事實，被告應予採認云云。惟查：中國殘障
福利協會雖已向主管機關內政部辦理立案登記，惟該協會當年度並無列報原告系爭捐
贈之收入，其負責人翟平洋遭人檢舉販賣收據幫助漏稅人逃稅，經台灣台北地方法院
檢察署八十六年度偵字第六八○五號偵查終結起訴在案，有起訴書影本在卷可按。而
原告所舉銀行交易明細表雖載有各次提款金額，然並無該項提款流向該協會之證據資
料，尚難證明該等現金支出確供系爭捐贈之事實。至原告所舉該協會所出具之收據及
證明書等影本，其上所蓋該協會及其負責人、經手人印章，不僅證明書與收據所蓋印
章不同，收據之印章亦有異，計證明書二紙、收據十六紙，分別蓋有該協會二種不同
印章、負責人兼經手人翟平洋則分別使用四枚不同印章，顯異於尋常。被告以其不足
證明確有捐贈之事實，不予認列，一再訴願決定遞予維持，尚無違誤。原告起訴意旨
難謂有理由，應予駁回。
據上論結，本件原告之訴為無理由，爰依行政訴訟法第二十六條後段，判決如主文。
中    華    民    國     八十七      年     十一     月      十一       日
                    行 政 法 院 第 二 庭
                                審 判 長 評  事      陳  石  獅
                                         評  事      徐  樹  海
                                         評  事      彭  鳳  至
                                         評  事      黃  合  文
                                         評  事      林  茂  權
右  正  本  證  明  與  原  本  無  異
                                         法院書記官  蘇  金  全
中    華    民    國     八十七      年     十一     月      十一       日
